

# INFORMACIÓN

- +51 932001032
- cyaco33@gmail.com
- in <u>carlos yaco tincusi</u>
- @yacodev
- https://carlosyaco.com

#### CONOCIMIENTOS:

- Js Javascript
- React.js
- V Vue.js
- Node.js
- Ruby
- Rails
- HTML
- CSS/SASS
  - MySQL
- PostgresSQL
- MongoDB
- Github

INGLES:

Nivel Intermedio.

#### PASATIEMPOS:

Leer historias de ciencia ficción y sobre start-ups





# **CARLOS YACO**

# **DESARROLLADOR FULL STACK - INGENIERO ELECTRÓNICO**ACERCA DE MI:

Soy desarrollador full-Stack, creo que la tecnología es una herramienta para resolver problemas, entregar valor y mejorar la vida de los demás. Tengo dos años de experiencia trabajando con equipos para desarrollar software en el sector de la Construcción.

Tuve la oportunidad de fundar una pequeña startup, fue una de las mejores experiencias de mi vida.

Antes trabajaba como Ingeniero de Proyectos en el sector de la Construcción, trabaje construyendo pistas, escuelas y hospitales.

Disfruto leyendo libros sobre empresas de tecnología y todo lo relacionado con el emprendimiento. Espero poder colaborar y aplicar mis habilidades de liderazgo para ayudar a resolver todo tipo de problemas en esta apasionante industria.

## EXPERIENCIA

#### Desarrollador Front-end.

Dirección Regional de Vivienda Construcción y Saneamiento | Agosto 2020 - Diciembre 2020

- Desarrollamos e implementamos una aplicación web para brindar capacitación al personal de toda la región Cusco, el proyecto fue implementado con React.
- Lidere a un equipo de 5 ingenieros durante el proceso de desarrollo de la plataforma (http://lacasadelatm.com)

### Fundador - CEO - Desarrollador Web.

Construtec Perú | Julio 2019 - Julio 2020

- Desarrolle la website de la start-up <u>Construtec</u> (constructecperu.com) con Javascript.
- Diseñe el modelo de negocio para satisfacer una necesidad del mercado, estuve también encargado de la comercialización y lanzamiento del producto.
- Lideré a un equipo de tres ingenieros durante el proceso de desarrollo del software <u>CPIP</u> (Control de Proyectos de Inversión Pública) usando Java.

#### Desarrollador Back-end.

Smart Cities Perúl Octubre 2019 - Diciembre 2019

 Desarrollamos una plataforma web para realizar el seguimiento a la ejecución de Proyectos de Inversión Pública, el proyecto fue implementado en React, el backend lo implemente en Node.js con express.js. Puedes ver un video descriptivo de la plataforma Aquí.

#### EDUCACIÓN

#### Codeable (www.codeable.la)

Desarrollador Full Stack | Lima -Perú | 2021

#### Universidad politécnica de Valencia

Master en planificación y gestión en Ingeniería | Valencia - España | 2017 - 2018

# Universidad Nacional San Antonio Abad del Cusco

Ingeniero Electrónico | Cusco - Perú | 2003 - 2008